臺灣屏東地方法院刑事判決　　　　　　　　　　　　　九十三年度訴字第六一七號
　　公　訴　人　臺灣屏東地方法院檢察署檢察官
　　被　　　告　甲○○
　　指定辯護人　本院公設辯護人　丙○○
右列被告因違反毒品危害防制條例案件，經檢察官提起公訴（九十三年度偵字第三一
一一號），本院判決如左：
    主  文
甲○○意圖販賣而持有第三級毒品，處有期徒刑年貳月，扣案之第三級毒品Ｋ他命
（驗後合計毛重肆拾捌點捌捌公克）、藥鏟貳支、電子磅秤壹台、空夾鏈袋壹包均
沒收。又連續轉讓第二級毒品，處有期徒刑玖月；又連續轉讓第三級毒品，處有期徒
刑柒月。應執行有期徒刑肆年月，扣案之第三級毒品Ｋ他命（驗後合計毛重肆拾捌
點捌捌公克）、藥鏟貳支、電子磅秤壹台、空夾鏈袋壹包均沒收。
    事  實
一、甲○○自民國九十三年四月中旬某日起至九十三年六月十六日止，在高雄市「Ｅ
    Ｚ」ＰＵＢ內，以營利以外之目的，分三次向姓名年籍不詳綽號「小陳」之成年
    男子，以每五十公克新臺幣（下同）五萬元之代價購買第三級毒品Ｋ他命（Ｋｅ
    ｔａｍｉｎｅ），三次總計約購買一百五十公克，以供自己施用（施用毒品部分
    ，另經觀察勒戒後由檢察官為不起訴處分），後因缺錢花用，竟為圖營利，意圖
    販賣而持有其施用所餘之第三級毒品Ｋ他命，以伺機出售他人，獲取利潤，並於
    不詳時間，在其位於屏東縣屏東市○○路六五號三樓之租屋處，以藥鏟、電子磅
    秤、夾鏈袋將其施用所餘之第三級毒品Ｋ他命分裝成五十包（驗後合計毛重四八
    點八三八公克）後，將之藏放在上開租屋處，伺機欲出售他人，惟尚未售出。嗣
    於九十三年六月二十日八時四十分許，為警持搜索票在上開租屋處當場查獲，並
    扣得其所有之第三級毒品Ｋ他命五十包（驗後合計毛重四八點八三八公克）、藥
    鏟二支、電子磅秤一台及空夾鏈袋一包。
二、甲○○另基於轉讓第二級毒品ＭＤＭＡ及第三級毒品Ｋ他命之概括犯意，連續於
    九十三年三月間及五月間，在上開租屋處，分別無償轉讓第二級毒品ＭＤＭＡ及
    第三級毒品Ｋ他命各二次，供乙○○施用，並經乙○○於檢察官偵訊時作證和盤
    托出，始知上情。
三、案經屏東縣警察局屏東分局報請臺灣屏東地方法院檢察署檢察官偵查起訴。
    理  由
一、右揭事實，業據被告甲○○於本院審理時坦承不諱，核與證人乙○○於偵查中證
    稱：伊有跟被告拿過ＭＤＭＡ，被告是在他租的地方用手拿給伊，第一次是在三
    個月前，最後一次是一個月之前，被告有拿過Ｋ他命給伊，是跟ＭＤＭＡ一起拿
    的，時間地點都一樣等語（見偵查卷第二０頁之九十三年六月三十日訊問筆錄）
    ；於本院審理時證稱：毒品來源是被告給伊的，被告沒有跟伊收錢，被告拿給伊
    兩次ＭＤＭＡ，Ｋ他命也是兩次，時間伊不記得，ＭＤＭＡ及Ｋ他命是一起拿的
    ，地點都在被告家等語（見本院卷第五四頁及第五六頁）之情節相符，並有第三
    級毒品Ｋ他命五十包（驗後合計毛重四八點八三八公克）、藥鏟二支、電子磅秤
    一台及空夾鏈袋一包扣案及照片三幀在卷可稽，又扣案之第三級毒品Ｋ他命五十
    包（驗後合計毛重四八點八三八公克）經送請行政院衛生署管制藥品管理局檢驗
    ，結果確含第三級毒品Ｋ他命成分，有該局管檢字第０九三０００六七一一號檢
    驗成績書一紙在卷足憑（見本院卷第三九頁），堪信被告上開自白確與事實相符
    ，以最有利於被告之認定，被告於上述時地確有無償轉讓第二級毒品ＭＤＭＡ及
    第三級毒品Ｋ他命各二次供乙○○施用甚明。公訴意旨認被告於九十三年三月間
    、同年五月間及同年六月二十日四時許，連續轉讓第三級毒品Ｋ他命，供乙○○
    施用云云，容有誤會；另被告確曾於上開時、地購進第三級毒品Ｋ他命，除供己
    施用外，並因缺錢花用而意圖販賣，已如前述，足見被告確有足夠資力購買並持
    有大量毒品屬實，當得佐證被告偶亦有供由友人無償施用之情事，且意圖販賣而
    持有第三級毒品與轉讓第三級毒品之基本社會事實並不相同，故指定辯護人認公
    訴人以扣案之第三級毒品Ｋ他命為證物，起訴被告意圖販賣而持有毒品犯行及轉
    讓毒品犯行，有重複評價之虞云云，亦有所誤會，均併此敘明。本案事證已臻明
    確，被告意圖販賣而持有第三級毒品Ｋ他命及連續轉讓第二級毒品ＭＤＭＡ、第
    三級毒品Ｋ他命犯行均堪予認定。
二、公訴意旨雖認被告甲○○係違反毒品危害防制條例第四條第二項之販賣第二級毒
    品罪云云，並以證人乙○○於警詢時及偵查中陳稱曾以三百元之代價向被告購買
    第二級毒品ＭＤＭＡ等語，且有第二級毒品ＭＤＭＡ一百十顆、販毒用之聯絡手
    機二支、販毒帳單三張及販賣毒品所得現金五千七百元扣案可證為其主要論據。
    惟查：
  (一)訊據被告固坦承持有扣案之第二級毒品ＭＤＭＡ一百十顆及無償轉讓第二級毒品
    ＭＤＭＡ供乙○○施用，惟堅決否認持有上開毒品係供販賣之用，辯稱：伊剛開
    始買第二級毒品ＭＤＭＡ是要自己吃，是後來沒錢了，才想到要賣，伊只是打算
    要賣，還沒有賣就被抓了，扣案之手機及帳單非伊所有，五千七百元非販賣毒品
    所得等語。經查被告於本件案發後因施用毒品案件，經本院九十三年度毒聲字第
    三九五號裁定送觀察、勒戒後，認無繼續施用毒品傾向，由臺灣屏東地方法院檢
    察署檢察官於九十三年七月二十六日，以九十三年度毒偵字第一二二九號不起訴
    處分確定等情，有臺灣高等法院被告全國前案紀錄表一份在卷足憑，是被告辯稱
    其因施用毒品而持有前開毒品即非無據。
  (二)證人乙○○於警詢時陳稱：伊有施用Ｋ他命及搖頭丸，Ｋ他命最後一次是於九十
    三年六月十九日六時施用，搖頭丸最後一次是於九十三年六月初施用，Ｋ他命約
    一、二天施用一次，搖頭丸約一、二星期施用一次，伊於九十三年三月份開始施
    用Ｋ他命及搖頭丸，毒品是向被告購買的，價錢為一顆搖頭丸三百元，一克Ｋ他
    命五百元，伊忘記向被告購買幾次了等語（見警卷第八頁正反面）。於偵查中初
    證稱：沒有向被告買過毒品，伊有跟被告拿過ＭＤＭＡ，被告是在他租的地方用
    手拿給伊，第一次是在三個月前，最後一次是一個月之前，被告有拿過Ｋ他命給
    伊，是跟ＭＤＭＡ一起拿的，時間地點都一樣，被告沒有跟伊收錢，在警局說拿
    一顆搖頭丸三百元是說在外面的價錢等語（見偵查卷第一九頁及第二０頁）；繼
    證稱：被告有拿搖頭丸及Ｋ他命給伊，在警察局有講過伊直接跟被告購買的話是
    真的，上次說被告無償轉讓是不想害被告，跟被告買過一次，伊買過搖頭丸一顆
    三百元，伊不記得買的時間，是在被告住的地方買的，伊確實有跟被告買等語（
    見偵查卷第二八頁及第二九頁）。於本院審理時經公訴人及指定辯護人行交互詰
    問時證稱：伊與被告認識二、三年，伊有時過去被告在屏東市○○路六五號三樓
    租處，伊有施用毒品習慣，伊大概從二、三年前開始吃搖頭丸，六月二十日被查
    獲當天及前三、四天都有吃，那時有和被告一起施用，毒品來源是被告給伊的，
    被告沒有跟伊收錢，在警詢中說向被告買一顆搖頭丸三百元是外面的行情，但伊
    跟被告拿搖頭丸，是伊自己主動給被告三百元，被告也有收下，三百元不是被告
    主動開價，三百元是外面的行情價，三百元是伊吃完後拿給被告的，伊拿三百元
    給被告時，向被告說這個也是有成本，被告沒有說成本多少就收下，沒有看過被
    告與別人聯絡要買毒品，沒有看過被告手機、帳單寫什麼，在警局說向被告買搖
    頭丸是因為第一次被抓害怕不知如何講，偵查卷第二八頁之證詞不是那樣等語（
    見本院卷第五三至第五七頁）。是證人之證詞已互見矛盾，其於警詢時及偵查中
    雖均曾證稱其向被告購買搖頭丸一次云云，惟查，其於警詢時自稱伊於九十三年
    三月份染上施用Ｋ他命及搖頭丸，Ｋ他命約一、二天施用一次，搖頭丸約一、二
    星期施用一次，則其如何僅向被告購買搖頭丸一次，足認其應另有毒品之來源，
    其證稱曾向被告購買毒品是否與事實相符，即有可疑；另證人與被告係認識二、
    三年之朋友，被告曾無償轉讓第二級毒品ＭＤＭＡ二次予證人，被告均未主動向
    證人拿取毒品之對價，而被告向他人購買第二級毒品ＭＤＭＡ之價格為一顆一百
    八十元左右，業據被告供明在卷，故證人係因被告購買毒品須付出成本始支付三
    百元予被告，亦與常情相符，堪認該三百元非購買毒品之代價，被告未因此而營
    利；再證人乙○○於本案遭警查獲後曾經警採尿送驗，惟其迄今尚未經送觀察、
    勒戒，有臺灣高等法院被告全國前案紀錄表一紙在卷足憑，足認其於九十三年六
    月二十日遭查獲前並未施用毒品，是其證稱曾於九十三年六月二十日被查獲當天
    施用搖頭丸云云，顯與事實不符，故公訴意旨認被告於九十三年六月二十日四時
    許，販賣第二級毒品ＭＤＭＡ一顆予證人乙○○，亦不足採，尚難以證人有所矛
    盾之證詞採為對被告不利認定之依據。
  (三)本件扣案之行動電話二支（門號分別為：0000000000、000000
    0000）之持有人分別為ARRIOLA LARNIE FERNANDEZ及高鈺茹，且該二行動電
    話之帳單地址分別為高雄市○○區○○路三四六號，及高雄市○○區○○路五五
    五號二樓之六或高雄市○○區○○街三五號七樓，有和信電訊股份有限公司傳真
    資料在卷足憑，而該二行動電話均非被告所申請使用，帳單地址亦非被告之住居
    所，是被告辯稱該二行動電話非伊所有等語，即非無據。又本件在被告上開租屋
    處尚查獲所謂帳單三張，被告否認其係販毒用帳單，而觀諸該三張帳單，其上係
    記載多人之綽號及「500、600、1000、1200、3900、6000」等數字，另記載有「
    1 °、2°、3°、4°、9°」等記號，甚至有記載「我1°」、「我2°」等記號
    ，該等記載顯與販毒後記帳之記載有別，是依該三張帳單上之記載尚難遽認係販
    毒用之帳單，而扣案之現金五千七百元復無證據證明係被告販賣毒品所得，尚難
    以上開扣案物採為認定被告販賣第二級毒品ＭＤＭＡ犯行之依據。
  (四)綜上所述，證人乙○○之證詞及扣案物均不足證明被告涉有毒品危害防制條例第
    四條第二項之販賣第二級毒品犯行，公訴人據予起訴被告上開犯行，自有未合。
    至被告於本院審理時自承其持有扣案之第二級毒品ＭＤＭＡ一百十顆係因沒錢打
    算要賣等語（見本院卷第三三頁），是否另涉犯罪則未據檢察官起訴，本院自無
    從審理，應由檢察官另為適當之處置，併此敘明。
三、查ＭＤＭＡ為毒品危害防制條例第二條第二項第二款明定之第二級毒品；Ｋ他命
    為同條項第三款明定之第三級毒品，均不得意圖販賣而持有及轉讓，是被告甲○
    ○買入第三級毒品Ｋ他命後，另行起意欲將其施用所餘之第三級毒品Ｋ他命伺機
    出售牟利之行為，係犯毒品危害防制條例第五條第三項之意圖販賣而持有第三級
    毒品罪；又被告無償供給乙○○施用第二級毒品ＭＤＭＡ及第三級毒品Ｋ他命之
    行為，係犯毒品危害防制條例第八條第二項之轉讓第二級毒品罪及同條第三項之
    轉讓第三級毒品罪。被告轉讓前持有第二級毒品ＭＤＭＡ之低度行為，應為其轉
    讓第二級毒品ＭＤＭＡ之高度行為所吸收，不另論罪；其先後二次轉讓第二級毒
    品ＭＤＭＡ及第三級毒品Ｋ他命犯行，時間緊接，構成要件相同，顯係基於概括
    犯意反覆為之，均為連續犯，應依刑法第五十六條之規定各論以一罪，並依法加
    重其刑；其所犯意圖販賣而持有第三級毒品罪、轉讓第二級毒品罪及轉讓第三級
    毒品罪三罪間，犯意個別，行為互殊，應予分論併罰。又依九十三年一月十七日
    發布施行之「轉讓持有毒品加重其刑之數量標準」第二條第二款、第三款規定，
    轉讓第二級毒品、第三級毒品數量必須達到淨重十公克及二十公克以上，始有加
    重其刑至二分之一之適用，本件被告轉讓第二級毒品ＭＤＭＡ及第三級毒品Ｋ他
    命各二次供乙○○施用，數量極微，且無證據足證被告轉讓之第二級毒品ＭＤＭ
    Ａ及第三級毒品Ｋ他命之數量有達淨重十公克及二十公克以上之情事，自無適用
    上開「轉讓持有毒品加重其刑之數量標準」加重其刑之餘地，爰不予加重其刑；
    再公訴意旨認被告販賣第二級毒品ＭＤＭＡ予乙○○，涉犯毒品危害防制條例第
    四條第二項之販賣第二級毒品罪云云，尚有未洽，惟所起訴基本之轉讓行為事實
    相同，起訴法條應予變更，均併此敘明。爰審酌被告本有施用毒品之惡習，當知
    毒品對於人體身心之殘害頗大，竟為求獲利而持毒品尋覓買主，又明知ＭＤＭＡ
    及Ｋ他命為第二級毒品及第三級毒品，竟仍轉讓予他人，使他人易於實行犯罪，
    助長毒品氾濫，危害國民身心甚巨，惟其犯罪時甫滿十八歲，思慮未周，並參酌
    其犯罪手段、所生危害，及犯罪後尚知坦承犯行等一切情狀，就其所犯三罪分別
    量處如主文所示之刑，並定其應執行刑，以資懲儆。
四、扣案之第三級毒品Ｋ他命五十包（驗後合計毛重四八點八三八公克）、藥鏟二支
    、電子磅秤一台及空夾鏈袋一包，為被告所有，供其犯罪（意圖販賣而持有第三
    級毒品罪）所用之物，業據被告供明在卷，均應依毒品危害防制條例第十九條第
    一項宣告沒收之。至扣案之帳單三張、行動電話二支及現金五千七百元等物，非
    屬違禁物，亦非被告所有供其犯本件犯行所用或因本件犯行所得之物，爰不予宣
    告沒收；另查扣之第二級毒品ＭＤＭＡ一百十顆，應係被告意圖販賣而持有第二
    級毒品ＭＤＭＡ犯行所用之毒品，與上開意圖販賣而持有第三級毒品Ｋ他命及無
    償轉讓第二級毒品ＭＤＭＡ、第三級毒品Ｋ他命犯行無涉，自應由公訴人另行處
    理，併此明。
據上論斷，應依刑事訴訟法第二百九十九條第一項前段、第三百條，毒品危害防制條
例第五條第三項、第八條第二項、第三項、第十九條第一項，刑法第十一條、第五十
六條、第五十一條第五款，判決如主文。
本案經檢察官葉容芳到庭執行職務。
中      華      民      國      九十三      年    十    月    二十八    日
                                      臺灣屏東地方法院刑事第六庭
                                          審判長法  官  石家禎
                                                法  官  劉敏芳
                                                法  官  林家聖
右正本證明與原本無異。
如不服本判決應於收受本判決送達後十日內向本院提出上訴書狀，其未敘述上訴理由
者，並得於提起上訴後十日內向本院補提理由書狀（均須按他造當事人之人數附繕本
 ）「切勿逕送上級法院」
                                               書記官   唐淑嫻
中      華      民      國      九十三      年    十    月   二十八    日
附錄本判決論罪科刑法條全文：
毒品危害防制條例第五條第三項
意圖販賣而持有第三級毒品者，處三年以上十年以下有期徒刑，得併科新台幣三百萬
元以下罰金。
毒品危害防制條例第八條第二項
轉讓第二級毒品者，處六月以上五年以下有期徒刑，得併科新台幣七十萬元以下罰金
。
毒品危害防制條例第八條第三項
轉讓第三級毒品者，處三年以下有期徒刑，得併科新台幣三十萬元以下罰金。
